【裁判字號】    94,易,1822
【裁判日期】    950428
【裁判案由】    詐欺
【裁判全文】
臺灣板橋地方法院刑事判決              94年度易字第1822號
公  訴  人  臺灣板橋地方法院檢察署檢察官
被      告  乙○○
選任辯護人  陳欽賢律師
上列被告因詐欺案件，經檢察官提起公訴（九十四年度偵續字第
二三四號），本院判決如下：
    主  文
乙○○無罪。
    理  由
一、公訴意旨略以：被告乙○○前曾為友人即告訴人甲○○簽賭
    六合彩（此部分縱涉刑法第二百六十六條第一項賭博罪嫌亦
    已罹於時效），並墊付賭資新臺幣（下同）一百二十五萬元
    ，復於九十年十一月至十二月間借款十五萬元予告訴人，經
    雙方對帳後，告訴人於九十年十二月中旬簽發面額共計一百
    四十萬元之十四張支票予被告（該等支票之付款人均為淡水
    第一信用合作社八里分社，支票號碼、發票日、面額則詳如
    附表一所示）。嗣後被告於九十年十一月十二日招攬告訴人
    等人至大陸北京地區旅遊，又代為墊付旅遊費用二十五萬元
    。詎被告竟意圖為自己不法之所有，於取得上開十四張支票
    一週後（約九十年十二月底），在臺北縣蘆洲市○○○道向
    告訴人謊稱因其夫林忠義不滿該十四張支票票期太長，故已
    將支票全數撕毀丟棄，致告訴人信以為真，為清償前開一百
    四十萬元欠款及二十五萬之旅遊代墊款，另行在其位於臺北
    縣蘆洲市○里鄉○○路○段四六六巷三八號住處開立十三紙
    支票交付予被告（該等支票之付款人同上，支票號碼、發票
    日、面額均詳如附表二所示），被告因而自告訴人處詐得面
    額總計一百四十萬元之支票。其後於九十一年二月底，被告
    又以票期太長為由要求換票，告訴人進而於九十一年三月一
    日另行開立面額共一百六十五萬元之支票二紙（該等支票之
    付款人同前，支票號碼、發票日、面額均詳如附表三所示）
    ，由證人即其女康羿卿在蘆洲郵局前交付被告，並收回附表
    二所示之支票全數。嗣被告將後二紙支票兌領後，另將如附
    表一所示之支票轉交證人林鐵民，經證人林鐵民於九十二年
    一月二十、二十二日分批提示後均遭退票，證人林鐵民並向
    臺灣士林地方法院（下稱士林地院）聲請支付命令、提出給
    付票款事件訴訟，被告始知受騙，因認被告涉犯刑法第三百
    三十九條第一項之詐欺取財罪嫌等語。
二、按犯罪事實應依證據認定之，無證據不得認定其犯罪事實；
    又不能證明被告犯罪者，即應諭知無罪之判決，刑事訴訟法
    第一百五十四條第二項、第三百零一條第一項分別定有明文
    。次按認定不利於被告之事實，須依積極證據，苟積極證據
    不足為不利於被告事實之認定時，即應為有利於被告之認定
    ，更不必有何有力之證據；又犯罪事實之認定，應憑真實之
    證據，倘證據是否真實尚欠明確，自難以擬制推測之方式，
    為其判斷之基礎；刑事訴訟法上證明之資料，無論為直接或
    間接證據，均須達於通常一般之人均不致有所懷疑，而得確
    信其為真實之程度，始得據為有罪之認定，若其關於被告是
    否犯罪之證明未能達此程度，而有合理懷疑之存在，致使無
    從形成有罪之確信，根據「罪證有疑，利於被告」之證據法
    則，即不得遽為不利被告之認定，最高法院三十年上字第八
    一六號、五十三年臺上字第六五六號、七十六年臺上字第四
    九八六號著有判例可資參照。再按告訴人之告訴，係以使被
    告受刑事追訴為目的，是其陳述是否與事實相符，仍應調查
    其他證據以資審認，最高法院五十二年臺上字第一三００號
    判例意旨可資參照。
三、本件公訴人認被告涉有詐欺取財罪嫌，無非以上揭事實，業
    據被告迭於警詢及偵訊之供述、告訴人迭於警詢及偵訊之指
    訴、證人林鐵民於警詢、證人康羿卿於偵訊、證人林淑雯於
    偵訊之指證，且有如附表一、二、三所示支票之支票影本、
    士林地院九十二年度促字第一八三五三號支付命令、九十二
    年度士簡移調字第一0 九號調解程序筆錄、告訴人甲○○之
    臺灣居民往來大陸通行證影本、被告於九十一年三月一日簽
    發之收據、告訴人寄發之存證信函、附卷之光碟片勘驗筆錄
    等為其主要論據。惟訊據被告固坦承伊於前揭時間，為告訴
    人墊付賭資一百二十五萬元、旅費二十五萬及告訴人向伊借
    款十五萬元，並由告訴人分別簽發附表一、二、三所示之支
    票予伊用以支付告訴人積欠之墊付款項及借款之事實，惟堅
    決否認有何詐欺取財之犯行，並辯稱：第一次告訴人所開的
    支票（即附表一）裡面有借款及賭資，第二次開的支票（即
    附表二）也是同樣情形，但是不同的賭資及借款，但伊不記
    得金額；約於九十年，告訴人要簽六合彩時，他會打電話給
    伊，伊寫在紙上，但沒有留存，透過伊向組頭簽，借錢也是
    那段時間斷斷續續借的，是後來在九十一年結算債務，但詳
    細日期伊忘了，我們之間除了賭資外，還有借款，所以告訴
    人才會簽發這些支票；結算時，告訴人有寫單據；伊都是交
    現金給告訴人，每次金額約十萬不等，有時候會先還，有時
    候無法先還，伊會再借他錢，都沒有簽借據或本票、支票，
    是後來經過結算才有系爭支票等語置辯。辯護人為被告辯護
    稱：告訴人前後簽發之二次支票係不同一筆債務，因告訴人
    前後委請被告簽注六合彩，積欠賭資，且陸續向被告借款，
    以及積欠被告旅費，前後簽發第一次十四張支票、第二次十
    三張支票；且告訴人於結算期間書寫紙條交予被告，上面載
    明「每張十萬，小計十四張，合計一百四十萬元，總計一百
    四十七萬元，尚欠七萬元，現金借四十三萬八千元」，依該
    紙條之記載，告訴人積欠被告之款項有一百九十萬八千元（
    一百四十七萬元加四十三萬八千元），均比告訴人所簽發之
    二次支票金額多，可證告訴人積欠被告之款項不祇一百四十
    萬元或一百六十五萬元，故二次所簽發之支票是不同債務；
    況告訴人所述與常情不符，因雙方債務之憑證僅有告訴人所
    簽發之支票，被告不可能將支票撕毀丟棄後要求告訴人另簽
    發支票，茍告訴人知悉支票遭丟棄後，何以未辦理掛失止付
    ？且於執票人林鐵民訴請告訴人給付票款時，告訴人應有所
    抱怨，惟在整個調解過程，告訴人從未抱怨過這些支票已經
    被撕毀丟棄，而與證人林鐵民達成民事和解，茍被告因票期
    過長而將支票撕毀丟棄者，何以告訴人第二次仍簽發票期一
    樣的支票？且被告第三次收受支票而交還第二次支票時，曾
    簽收收據，表明兩者已互不相欠，係因當時告訴人所欠均已
    簽發支票交予被告，兩者當然互不相欠，不能因此推定第一
    、二次票據是清償同一筆債務等語。
四、經查：
  (一)告訴人於九十年間積欠被告六合彩賭資一百二十五萬元及向
    被告借款十五萬元，以及至大陸旅遊費用墊付款項二十五萬
    元，嗣於同年十二月中旬，告訴人簽發附表一所示之十四張
    支票予被告，而於九十一年五、六月間某日，被告持該十四
    張支票並背書向證人林鐵民調現，經證人林鐵民於九十二年
    一月二十、二十二日分批提示後遭退票，證人林鐵民遂向法
    院對告訴人提出聲請支付命令，並於九十二年九月十二日經
    法院調解成立，告訴人願給付證人林鐵民一百四十萬元，自
    九十二年十月二十八日起，於每月二十八日前各給付三萬元
    ，至全部清償完畢止，如有一期未履行視為全部到期；且另
    於九十年十二月底，告訴人簽發附表二所示之十三張支票予
    被告，以及於九十一年二月底，被告因該十三張支票之票期
    太長而要求換票，告訴人遂於九十一年三月一日另行簽發如
    附表三所示之二張支票，由證人即告訴人之女兒康羿卿交予
    被告，並收回附表二所示之支票十三張，而被告並簽立收據
    之事實，業據被告迭於警詢、偵訊及本院訊問時供承在卷，
    核與告訴人於警詢、偵訊及本院訊問時指訴、證人林鐵民於
    警詢及偵訊、證人康羿卿於偵訊、證人林淑雯於偵訊之證述
    情節相符，並有如附表一、二、三所示支票影本二十九張、
    退票理由單影本十四張、士林地院九十二年度促字第一八三
    五三號支付命令、九十二年度士簡移調字第一０九號調解程
    序筆錄、告訴人之臺灣居民往來大陸通行證影本及被告於九
    十一年三月一日簽發之收據各乙紙（詳見九十二年度發查字
    第五一七三號偵查卷〈下稱發查卷〉第八至四十一頁），是
    上開事實，堪以認定無訛，合先敘明。
  (二)本件主要爭執點為：被告有無對告訴人詐稱附表一所示之支
    票業經其夫林忠義因票期太長而撕毀丟棄，請求告訴人另行
    簽發附表二所示之支票而詐欺取得附表一所示支票面額總計
    一百四十萬元？亦即附表一、二所示之支票是否為清償同一
    筆債務？以及被告與告訴人間之賭資金額﹖惟查：
  1.證人即告訴人甲○○於本院審理時經具結證述：我於九十年
    十二月中，開立面額總計一百四十萬元支票予被告，其中一
    百二十五萬元是六合彩賭債，十五萬元是借款；十五萬借款
    部分沒有任何證明資料，沒有簽收據，十五萬元是一筆、一
    次借十五萬元，因為我沒有錢；於九十年十二月底時，我又
    開了十三張支票面額總計一百六十五萬元予被告，是因為我
    帶團到大陸去，旅遊費是她代墊二十五萬元，我是村長帶鄰
    長去，總共有十幾個人，她是旅行社的人，她先幫我墊，這
    部分也沒有任何收據資料，除了旅遊費二十五萬，其餘一百
    四十萬是六合彩及借款，因為她跟我說原來的支票被她先生
    撕掉，丟掉垃圾桶，但沒有告訴我撕毀的原因；（問：你於
    告訴狀稱被告說她先生嫌票期太長而撕毀，是否有此事？）
    四年前可能是這樣講；第二次再開給她一百六十五萬元支票
    發票日期跟第一次相同，是因為她跟我說第一次的票已經撕
    掉，所以我照第一次的發票日期再開給她相同的發票日期，
    第二次開票給她時，她沒有嫌票期太長，是後來因為她女兒
    需要錢，要我還她錢，才嫌票期太長，才開第三次的票，第
    三次的票也已經清償了；第一次的票已經撕掉而不去掛失止
    付，是因為我不知道要辦掛失止付；被告提出的紙條是我寫
    的，是我憑記憶寫的，上面記載一百四十七萬，這是指第一
    次開的票一百四十萬，七萬元是沒有開票給她，我好像是拿
    現金給她，上面寫現金借四十三萬八千元，這是二十五萬元
    旅費及十五萬元借款，我是開整數的票，尾數部分三萬八千
    元沒有開票，三萬八千元可能是給她現金；現金是指借款，
    所以三萬八千元也是借款；我於九十年間，向被告借十五萬
    元，只有借款一次十五萬元；（問：被告提出之被證一紙條
    上記載尚欠七萬元，現金借四十三萬八千元，與剛才所說只
    借現金十五萬元不同，剛才又說另外有三萬八千元借款？）
    三萬八千元是尾款，是含在四十萬元裡面；我不清楚我使用
    支票多久，但知道支票開出去後要負付款責任；（問：既然
    知道要負付款責任，支票不見要如何處理﹖）我不知道要去
    辦，因為我去開戶支票時，銀行沒有教我如何使用；（問：
    被告是在何地方以何方式騙你支票撕毀﹖）是在蘆洲堤防邊
    她跟我說的，因為她約我到那裡，她家住在蘆洲，那時我不
    知道她家在那裡，都是約在那裡，我拿給她的；（問；你於
    檢察事務官訊問時為何稱是被告打電話告訴你說支票被撕毀
    ﹖）都一樣，是打電話給我說支票被撕毀要我重開；（問：
    林鐵民請求你支付第一次支票款時，你為何不爭執﹖）我有
    爭執，他打電話跟我說，我說我那有欠你；於法院時沒有爭
    執，因為我心裡很怕，林鐵民找討債公司去我家；（問：你
    剛才稱被告跟你說票被撕毀，是當面講還是打電話﹖）她打
    電話約我到蘆洲堤防，在堤防跟我說，但在電話有無說，我
    不記得；我當過村長一屆，是於八十八年開始；（問：你不
    知道如何使用支票﹖你如何服務村民﹖）我就是那麼笨；我
    沒有當村長前在開餐廳，開了十幾年了；開餐廳有用過支票
    ，用支票時間已超過十幾年以上；（問：你告訴狀中稱被告
    先生說票期太長，第二次開的票期為何還是一樣﹖）我不知
    道她第一次把票撕毀，我才開第二次，如果有欠二筆債務，
    不可能寫同樣的發票日；（問：你既然知道票已經撕毀，為
    何還跟林鐵民和解支付一百四十萬﹖）因為林鐵民找討債公
    司到家裡；被證一好像沒有寫日期，是在開第一次支票時寫
    的，在那裡寫的我忘了，我沒有寫這一張，她也不知道我有
    欠她那麼多錢；我已經清償調解的六十六萬元，剩下的沒有
    還，因為覺得很冤枉，很不甘心，才提出告訴；清償六十六
    萬元是我女兒幫我墊，付到九十四年七月二十八日時，覺得
    很冤枉才提出告訴；（問：你於九十二年十二月提出告訴？
    ）我不是在九十四年七月二十八日才提出告訴，我講得都是
    一樣，我提出告訴後還有繼續繳錢，因為我是告乙○○，沒
    有告林鐵民；我沒有付六十六萬元之後，後來林鐵民有到我
    店裡找我，後來又到我家，我有跟他們說來龍去脈，但他們
    都回去；（問：你接受士林簡易庭調解成立筆錄時，是否當
    時承認有這一筆債務﹖）當時我有跟調解委員說，他們叫我
    先和解再提告訴，我跟他和解很不甘心，所以和解後就提出
    告訴；附表二之支票沒有依序開出並沒有什麼原因，是撕下
    來再開等語（詳見本院九十五年四月七日審理筆錄第四至十
    一頁）。
  2.然核與其迭於告訴狀、警詢、偵訊及本院訊問時所指訴之內
    容有以下不同：
  (1)就告訴人為何簽發附表二所示支票乙節，其先於告訴狀及警
    詢時稱：被告向我詐稱，其夫林忠義不滿票期太長而將支票
    全部撕毀丟棄，無法交還，要求重新開票，是於九十年十二
    月底在蘆洲市○○○道跟我說的，當時只有我們二人在場，
    我不疑有他，約一星期後在我家簽發十三張支票共計一百六
    十萬元，在蘆洲市○○○道交給被告，當時仍只有我們二人
    等語（詳見發查卷第一頁反面、九十三年度偵字第五０七壹
    號偵查卷〈下稱偵查卷〉第二十二頁），核與其於上開本院
    審理時具結先證稱：被告跟我說原來的支票被她先生撕掉，
    丟到垃圾桶，但沒有告訴我撕毀原因等語，嗣後經檢察官提
    示其告訴狀所載，其又證稱：四年前可能這樣講的等語（均
    詳見上開審理筆錄第五頁），是告訴人指述被告以附表一所
    示支票因票期太長而遭林忠義撕毀丟棄，要求告訴人重新開
    立支票者，何以被告會同意告訴人仍開立與附表一所示支票
    相同票期之附表二所示支票？此顯與常情有違，則告訴人前
    開指述，即有疑義。
  (2)復衡諸告訴人使用支票之習慣甚久，及告訴人曾任村長，服
    務村民，且開設餐廳十幾年乙節，業據告訴人陳述明確（詳
    見本院上開審理筆錄第八、九頁），其社會經歷豐富，必然
    知悉票據之流通性，茍票據遺失時，應由執票人申請掛失止
    付，以保障自身權利，況附表一所示支票面額總計一百四十
    萬元，其數額非微，然告訴人卻未要求被告掛失止付附表一
    所示之支票而逕行開立附表二所示之支票；又告訴人既係簽
    發附表一所示支票用以清償積欠被告之債務，且除該之票外
    ，雙方並無其他債務以資憑證，何以告訴人僅因被告稱支票
    撕毀而同意重新開立支票？此均有悖常情。則證人即告訴人
    於本院審理時證稱：伊不知道要去辦掛失止付，因為去開戶
    支票時，銀行沒有教我如何使用云云（詳見上開審理筆錄第
    七頁），即屬無據，而不足採信。
  (3)再者，被告提出之被證一（詳見本院卷第二十八頁）係由告
    訴人親筆書寫之字據，用以結算其與被告間之債務乙節，業
    據被告供承在卷，核與告訴人於本院訊問時指述情節相符，
    堪以採信。且參酌該紙條之記載為：每張十萬元，小計十四
    張，總計一百四十七萬，尚欠七萬元，現金借四十三萬八千
    元。然告訴人先於九十四年十一月八日偵訊時指稱：該紙條
    是我開十四張支票時寫的，我借十五萬元，還有二十五萬元
    旅遊費，三萬八千元我忘了云云（詳見九十四年度偵續字第
    二三四號偵查卷〈下稱偵續卷〉第二十一頁）；嗣於本院九
    十五年一月十六日準備程序訊問時指述：結算單據是我於九
    十年底寫給她的，十五萬元是借款，一百二十五萬元是賭資
    ，七萬元是賭資，後來才拿現金給她，是在開票後，詳細時
    間我不記得，現金借四十三萬八千元是指十五萬元借款利息
    及二十五萬元旅遊費用代墊，利息是指一個月六千元，之後
    我也沒有跟她借款或賭資云云（詳見本院卷第十八頁）；然
    於本院審理時具結證述：被告提出的紙條是我寫的，是我憑
    記憶寫的，上面記載一百四十七萬，這是指第一次開的票一
    百四十萬，七萬元是沒有開票給她，我好像是拿現金給她，
    上面寫現金借四十三萬八千元，這是二十五萬元旅費及十五
    萬元借款，我是開整數的票，尾數部分三萬八千元沒有開票
    ，三萬八千元可能是給她現金；現金是指借款，所以三萬八
    千元也是借款；我於九十年間，向被告借十五萬元，只有借
    款一次十五萬元；（問：被告提出之被證一紙條上記載尚欠
    七萬元，現金借四十三萬八千元，與剛才所說只借現金十五
    萬元不同，剛才又說另外有三萬八千元借款？）三萬八千元
    是尾款，是含在四十萬元裡面云云（詳見本院上開審理筆錄
    第六至七頁）。則就該紙條所載債務內容，告訴人究竟積欠
    被告借款債務為十五萬元或二十五萬元或四十萬元或四十三
    萬八千元、上開結算款項有無含利息等等，其前後指訴不一
    ，殊難逕予採信。
  (4)另查告訴人於九十年十一月間帶團至大陸旅遊，由被告代墊
    旅遊費用二十五萬元乙節，已如前述，然告訴人並指訴稱：
    附表二所示支票所增加的二十五萬元是至大陸旅遊，由被告
    代墊之旅遊費用等語，是被告既係於九十年十一月十二日代
    墊告訴人積欠之旅費二十五萬元，卻未於九十年十二月中旬
    簽發附表一所示之支票時未予計算，而迨於九十年十二月底
    簽發附表二所示之支票時才予列計？亦有違常情。
  3.另參酌卷附被告於九十一年三月一日書寫之收據記載：「本
    人乙○○於民國91年3 月1 日收到甲○○先生憑票支付乙○
    ○女士2 張票據票號DE0000000 ，面額肆拾萬元正，票期
    91 年3月4 日，票號DE0000000 ，面額壹佰肆拾伍萬元正
    ，票期91年4 月1 日，兩方已無金額牽連，以此為證，往後
    雙方互不欠帳。」可證，告訴人開立附表三所示之支票而換
    回附表二所示之支票時，尚知要求被告簽立收據以資憑證，
    何以於開立附表二所示之支票時，卻未要求被告書立收據？
    又雖該收據記載「往後雙方互不欠帳」，但因雙方係告訴人
    簽發附表三所示支票二張以換回附表二所示支票十三張，則
    就該等一百六十五萬之債務因票據轉換而互不相欠，不能逕
    以此推論雙方並無其他債務，則被告辯稱：因就一百四十萬
    元債務，告訴人業已簽發附表一所示支票十四張，雙方當然
    互不先欠等語，即屬有據，堪以採信。又查被告與其女兒林
    淑雯曾於九十一年二月間某日至告訴人住處催討一百六十五
    萬元債務，經案外人張家群拍攝錄影，且提出該錄影光碟片
    乙片為證，業經檢察官勘驗屬實，此有勘驗筆錄乙份（詳見
    偵續卷第十六頁）附卷可稽，則觀諸該勘驗筆錄所載：「被
    告稱：不要囉哩囉唆，我要說出來。告訴人稱：你儘管說沒
    有關係啦。被告稱：說出來不好聽啦。告訴人稱：我星期一
    去領，你還要我怎麼做？被告稱：那張票星期一一定要領。
    告訴人稱：我星期一就去領，你就可以去講了。被告稱：那
    是另外一筆錢。」等語。是被告與告訴人間除一百六十五萬
    元債務外，尚有其他債務之事實，堪以認定屬實，則告訴人
    指述係附表一、二所示之支票係同一筆債務云云，顯有可疑
    ，而被告前揭辯解，堪以採信。
五、綜上所述，縱使被告未能提出告訴人積欠債務之其他憑證，
    以資證明屬實，然審究公訴人提出之所有論證，並無直接、
    積極證據足資證明被告有公訴人所起訴之詐欺犯行。此外，
    復查無其他積極證據足資證明被告有何詐欺犯行，則揆諸前
    開法條、判例及說明，自應對被告為無罪之諭知。
據上論斷，應依刑事訴訟法第三百零一條第一項，判決如主文。
本件經檢察官朱學瑛到庭執行職務。
中    華    民    國    95    年    4     月    28    日
                  刑事第十四庭審判長法  官  黎錦福
                                    法  官  曾正耀
                                    法  官  饒金鳳
以上正本證明與原本無異。
如不服本判決應於送達後十日內向本院提出上訴狀。
                                    書記官  王春森
中    華    民    國    95    年    4     月    28    日
附表一：
┌───┬─────┬─────┬─────┐
│編號  │支票號碼  │ 發票日期 │  面額    │
├───┼─────┼─────┼─────┤
│一    │DE0000000 │ 91.1.26  │1000,000  │
├───┼─────┼─────┼─────┤
│二    │DE0000000 │ 91.2.26  │1000,000  │
├───┼─────┼─────┼─────┤
│三    │DE0000000 │ 91.3.26  │1000,000  │
├───┼─────┼─────┼─────┤
│四    │DE0000000 │ 91.4.26  │1000,000  │
├───┼─────┼─────┼─────┤
│五    │DE0000000 │ 91.5.26  │1000,000  │
├───┼─────┼─────┼─────┤
│六    │DE0000000 │ 91.6.26  │1000,000  │
├───┼─────┼─────┼─────┤
│七    │DE0000000 │ 91.7.26  │1000,000  │
├───┼─────┼─────┼─────┤
│八    │DE0000000 │ 91.8.26  │1000,000  │
├───┼─────┼─────┼─────┤
│九    │DE0000000 │ 91.9.26  │1000,000  │
├───┼─────┼─────┼─────┤
│十    │DE0000000 │ 91.10.26 │1000,000  │
├───┼─────┼─────┼─────┤
│十一  │DE0000000 │ 91.11.26 │1000,000  │
├───┼─────┼─────┼─────┤
│十二  │DE0000000 │ 91.12.26 │1000,000  │
├───┼─────┼─────┼─────┤
│十三  │DE0000000 │ 92.1.26  │1000,000  │
├───┼─────┼─────┼─────┤
│十四  │DE0000000 │ 92.2.26  │1000,000  │
└───┴─────┴─────┴─────┘
附表二：
┌───┬─────┬─────┬─────┐
│編號  │支票號碼  │ 發票日   │  面額    │
├───┼─────┼─────┼─────┤
│一    │DE0000000 │ 91.1.22  │400,000   │
├───┼─────┼─────┼─────┤
│二    │DE0000000 │ 91.3.26  │100,000   │
├───┼─────┼─────┼─────┤
│三    │DE0000000 │ 91.4.26  │100,000   │
├───┼─────┼─────┼─────┤
│四    │DE0000000 │ 91.5.26  │100,000   │
├───┼─────┼─────┼─────┤
│五    │DE0000000 │ 91.6.26  │100,000   │
├───┼─────┼─────┼─────┤
│六    │DE0000000 │ 91.7.26  │100,000   │
├───┼─────┼─────┼─────┤
│七    │DE0000000 │ 91.8.26  │100,000   │
├───┼─────┼─────┼─────┤
│八    │DE0000000 │ 91.9.26  │100,000   │
├───┼─────┼─────┼─────┤
│九    │DE0000000 │ 91.10.26 │100,000   │
├───┼─────┼─────┼─────┤
│十    │DE0000000 │ 91.11.26 │100,000   │
├───┼─────┼─────┼─────┤
│十一  │DE0000000 │ 91.12.26 │100,000   │
├───┼─────┼─────┼─────┤
│十二  │DE0000000 │ 92.1.26  │100,000   │
├───┼─────┼─────┼─────┤
│十三  │DE0000000 │ 92.2.26  │150,000   │
└───┴─────┴─────┴─────┘
附表三：
┌───┬─────┬─────┬─────┐
│編號  │支票號碼  │ 發票日   │  面額    │
├───┼─────┼─────┼─────┤
│一    │DE0000000 │ 91.3.4   │  400,000 │
├───┼─────┼─────┼─────┤
│二    │DE0000000 │ 91.4.1   │1,250,000 │
└───┴─────┴─────┴─────┘


司法院資訊處製作；財團法人民間司法改革基金會備份。
